【裁判字號】    95,訴,402
【裁判日期】    950313
【裁判案由】    毒品危害防制條例
【裁判全文】
臺灣高雄地方法院刑事判決               95年度訴字第402號
公  訴  人  臺灣高雄地方法院檢察署檢察官
被      告  甲○○
上列被告因違反毒品危害防制條例案件，經檢察官提起公訴（94
年度毒偵字第9718號），本院於準備程序進行中，被告為有罪之
陳述，經告知簡式審判程序之旨，並聽取其與檢察官之意見後，
本院合議庭裁定由受命法官獨任改依簡式審判程序審理，並判決
如下：
    主  文
甲○○施用第一級毒品，累犯，處有期徒刑拾月，扣案海洛因壹
包（淨重零點零貳公克，空包裝重零點壹捌公克）、含海洛因殘
渣之注射針筒壹支（量微無法析離）均沒收銷燬之。
    事  實
一、甲○○前因施用毒品案件，經本院裁定送勒戒處所觀察、勒
    戒後，認無繼續施用毒品之傾向，而於民國90年8 月16日釋
    放出所，並由臺灣高雄地方法院檢察署檢察官於90年8 月20
    日以90年度毒偵字第3531號為不起訴處分確定；又因施用毒
    品案件，經本院裁定送勒戒處所觀察、勒戒後，認有繼續施
    用毒品之傾向，再裁定令入戒治處所施以強制戒治1 年，嗣
    屆滿3 月成效評定為合格，無繼續戒治之必要，經本院裁定
    停止戒治，所餘戒治期間付保護管束，而於92年1 月30日釋
    放出所，嗣於92年9 月1 日期滿未經撤銷視為戒治期滿，而
    刑案部分經檢察官提起公訴後，本院於91年10月2 日以91年
    度訴字第2458號判決處有期徒刑1 年、6 月，應執行有期徒
    刑1 年4 月，嗣經臺灣高等法院高雄分院於91年12月17日以
    91年度上訴字第1755號駁回上訴確定，入監執行後於93年10
    月14日縮短刑期假釋付保護管束出監，於94年2 月3 日假釋
    期滿未經撤銷以已執行論。詎甲○○猶未悛悔，於前開觀察
    、勒戒及強制戒治執行完畢釋放後5 年內，於94年11月11日
    上午某時，在高雄縣橋頭鄉○○村○○街6 巷8 號住處附近
    之公園，以針筒注射之方式，施用第1 級毒品海洛因1 次。
    嗣於同日下午在住處為警搜索查獲，並扣得其施用之海洛因
    1 包（淨重0.02公克，空包裝重0.18公克）及其供施用海洛
    因之注射針筒1 支（含有微量海洛因殘渣無法析離）。
二、案經高雄縣政府警察局岡山分局報告臺灣高雄地方法院檢察
    署檢察官偵查起訴。
    理  由
一、本件被告甲○○所犯係毒品危害防制條例第10條第1 項之施
    用第1 級毒品罪，其法定刑係死刑、無期徒刑、最輕本刑為
    3 年以上有期徒刑以外之罪，被告於準備程序進行中就被訴
    事實為有罪之陳述，經告知簡式審判程序之旨，並聽取其與
    檢察官之意見後，本院認無不得或不宜改依簡式審判程序進
    行之情事，爰依刑事訴訟法第273 條之1 第1 項規定，裁定
    本件由受命法官獨任改依簡式審判程序審理，合先敘明。
二、訊據被告甲○○對於前揭施用第1 級毒品之事實供承不諱，
    而其為警查獲所採尿液經送以酵素免疫分析法初驗，再以氣
    相層析質譜儀法確認結果，呈嗎啡陽性反應，此有臺灣檢驗
    科技股份有限公司濫用藥物尿液檢驗報告（報告編號：KH20
    05B0000000）暨尿液採證對照表附卷可稽。又被告為警查獲
    所扣得白粉1 包、注射針筒1 支經送鑑驗結果，其中白粉1
    包含海洛因成分，淨重0.02公克，空包裝重0.18公克，有卷
    附法務部調查局95年1 月24日調科壹字第220022003 號鑑定
    通知書可憑，而注射針筒1 支亦含有海洛因成分殘留，有卷
    附高雄醫學大學附設中和紀念醫院編號0000-000號檢驗報告
    為據，此外復有查獲相片可佐。上開事證足徵被告之自白與
    事實相符，堪予採信。又被告有如犯罪事實欄所列前科紀錄
    ，此有刑案資料查註紀錄表、臺灣高等法院被告前案紀錄表
    、臺灣高等法院在監在押全國紀錄表、臺灣高雄地方法院檢
    察署90年度毒偵字第3531號不起訴處分書、臺灣高等法院高
    雄分院91年度上訴字第1755號判決書可按，堪認被告確於觀
    察、勒戒及強制戒治執行完畢釋放後5 年內，再犯本件施用
    第1 級毒品之罪。綜上所述，本件事證明確，被告犯行洵堪
    認定，應依法論科。
三、核被告所為，係犯毒品危害防制條例第10條第1 項之施用第
    1 級毒品罪。被告持有海洛因之低度行為為其施用海洛因之
    高度行為所吸收，毋庸另論。又被告有如犯罪事實欄所列前
    科紀錄，業如前述，其於有期徒刑執行完畢後5 年內，再犯
    本件有期徒刑以上之罪，為累犯，應依刑法第47條規定加重
    其刑。茲審酌被告前因施用毒品案件，經觀察、勒戒及強制
    戒治、判刑後，猶未悛悔而再為本件施用毒品犯行，足見其
    毒癮匪淺，然念其犯後尚能供承犯行，態度良好，且毒癮戒
    絕確實不易，又其施用毒品乃戕害自身健康而未直接危害他
    人，以及犯罪之手段、所生危害等一切情狀，量處如主文所
    示之刑，以資懲儆。扣案海洛因1 包（淨重0.02公克，空包
    裝重0.18公克，送驗結果業如前述，空包裝殘留微量海洛因
    無法析離，應整體視為毒品）、含海洛因殘渣之注射針筒1
    支（送驗結果業如前述，海洛因殘渣量微無法析離，應整體
    視為毒品），均為被告所施用者，業經其陳明在卷，不問屬
    於犯人與否，均應依毒品危害防制條例第18條第1 項前段規
    定，諭知沒收銷燬之。
據上論斷，應依刑事訴訟法第273 條之1 第1 項、第299 條第1
項前段，毒品危害防制條例第10條第1 項、第18條第1 項前段，
刑法第11條、第47條，判決如主文。
本案經檢察官黃碧玉到庭執行職務。
中    華    民    國    95    年    3    月    13     日
            鳳山刑事第2 庭法  官  譚德周
以上正本證明與原本無異。
如不服本判決，應於收受送達後10日內向本院提出上訴書狀。
中    華    民    國    95    年    3     月    13    日
                          書記官  廖美玲
附錄法條：毒品危害防制條例第10條第1 項
毒品危害防制條例第10條
施用第一級毒品者，處 6 月以上 5 年以下有期徒刑。
施用第二級毒品者，處 3 年以下有期徒刑。


司法院資訊處製作；財團法人民間司法改革基金會備份。
